臺灣新竹地方法院民事裁定  
111年度簡聲抗字第2號
抗  告  人  倪彩緩  
相  對  人  謝婉初  

上列當事人間請求確定訴訟費用額事件，抗告人對於民國111年1
月19日本院竹東簡易庭111年度竹東簡事聲字第1號裁定提起抗告
，本院裁定如下：
    主  文
抗告駁回。
抗告程序費用新臺幣壹仟元由抗告人負擔。
    理  由
一、按各當事人一部勝訴、一部敗訴者，其訴訟費用，由法院酌
    量情形，命兩造以比例分擔或命一造負擔，或命兩造各自負
    擔其支出之訴訟費用；法院未於訴訟費用之裁判確定其費用
    額者，第一審受訴法院於該裁判有執行力後，應依聲請以裁
    定確定之；依第1項確定之訴訟費用額，應於裁定送達之翌
    日起，加給按法定利率計算之利息，民事訴訟法第79條、第
    91條第1項、第3項分別定有明文。再按訴訟費用之全部，除
    裁判費外，尚包括民事訴訟法第77條之23至第77條之25所定
    費用在內，是法院囑託鑑定之鑑定費用依民事訴訟法第77條
    之23規定，亦屬訴訟費用之一部（最高法院100年度台抗字
    第832號裁定要旨參照）。又確定訴訟費用額之程序，僅在
    審究有求償權之一造當事人所開列之費用項目，及其提出支
    付費用之計算書等證據，是否屬於訴訟費用之範圍，以確定
    應負擔訴訟費用之他造當事人所應賠償其訴訟費用之數額。
    至訴訟費用究應由何人負擔？按何比例負擔？悉依命負擔訴
    訟費用之確定裁判主文定之，不容於確定訴訟費用額之程序
    中，更為不同之酌定（最高法院98年度台抗字第705號裁定
    意旨參照）。
二、本件抗告意旨略以：關於鑑定費用新臺幣（下同）174,000
    元不但不可以當作訴訟費用，且抗告人不同意相對人於第一
    審申請變更鑑定單位及指定由國立中央大學為鑑定，該鑑定
    單位亦非第一審法官直接指定，故鑑定費用應由相對人負擔
    ，為此提起抗告，請求廢棄原裁定等語。
三、經查：
㈠、抗告人與相對人間請求損害賠償事件，業經本院109年度簡上
    字第147號判決第一審（除縮減部分外）、第二審訴訟費用
    由抗告人負擔百分之九十二，餘由相對人負擔而告確定。嗣
    相對人向本院聲請確定訴訟費用額，經本院司法事務官依職
    權調閱上開卷宗審查後，認相對人於第一審預納之（減縮後
    ）訴訟費用包括第一審裁判費2,100元、國立中央大學鑑定
    費用174,000元；抗告人於第二審預納之訴訟費用為第二審
    裁判費3,150元，合計兩造於第一、二審預納之訴訟費用共1
    79,250元（計算式：2,100元＋174,000元＋3,150元＝179,250
    元），並有相對人提出之本院自行收納款項收據、國立中央
    大學自行收納款項收據在卷可稽。則依上開確定判決主文所
    諭知之訴訟費用負擔比例，確定由相對人負擔之訴訟費用額
    為14,340元（計算式：179,250元×8%＝14,340元）；確定由
    抗告人負擔之訴訟費用額為164,910元（計算式：179,250元
    ×92%＝164,910元），故抗告人應給付相對人之訴訟費用額為
    161,760元（計算式：164,910元－3,150元＝161,760元）。
㈡、原裁定因而據以認定抗告人應給付相對人之訴訟費用額為161
    ,760元，及自裁定送達之翌日起至清償日止，按年息5%計算
    之利息，經本院核算結果，並無違誤。雖抗告人主張鑑定費
    用非訴訟費用之一部，鑑定單位非其同意，亦非第一審法官
    直接指定，應由相對人負擔云云，惟揆諸前揭說明，法院囑
    託鑑定之鑑定費用確屬訴訟費用之一部，且於確定訴訟費用
    額之程序，僅能就訴訟當事人所列之各項費用，是否屬於民
    事訴訟法所規定之訴訟費用範圍及其金額為何，加以認定，
    至於訴訟費用負擔之主體、負擔比例等悉依命負擔訴訟費用
    之裁判定之，於確定訴訟費用額之程序中，無從更為不同之
    酌定，而兩造間損害賠償事件之確定判決，既命抗告人負擔
    92%訴訟費用，於確定訴訟費用額之程序自不得為不同認定
    。另抗告人雖已提起再審之訴，惟再審法院未廢棄或變更原
    確定判決前，本件訴訟費用確定應由抗告人負擔訴訟費用之
    比例並不受影響。從而，原裁定駁回抗告人之異議，於法核
    無違誤。抗告意旨指摘原裁定不當，聲明廢棄，為無理由，
    應予駁回，爰裁定如主文。
四、據上論結，本件抗告為無理由，依民事訴訟法第436條之1第
    1項、第3項、第495條之1第1項、第449條第1項、第95條、
    第78條，裁定如主文。　　
中　　華　　民　　國　　111 　年　　3 　　月　　16　　日
                 民事第二庭  審判長 法  官  鄭政宗
                                    法  官  王佳惠
                                    法  官  陳麗芬
以上正本係照原本作成
本裁定不得再抗告。
中　　華　　民　　國　　111 　年　　3 　　月　　16　　日
                                    書記官  曾煜智